【裁判字號】    97,易,3030
【裁判日期】    971120
【裁判案由】    毒品危害防制條例
【裁判全文】
臺灣板橋地方法院刑事判決              97年度易字第3030號
公  訴  人  臺灣板橋地方法院檢察署檢察官
被      告  甲○○
                  （現於臺灣臺北監獄臺北分監另案執行中）
上列被告因違反毒品危害防制條例案件，經檢察官提起公訴（97
年度偵字第24283 號），被告於本院準備程序進行中，就被訴犯
罪事實為有罪之陳述，本院告知簡式審判程序之旨，並聽取其與
公訴人之意見後，經本院裁定行簡式審判程序審理後，判決如下
：
    主  文
甲○○持用第一級毒品，累犯，處有期徒刑參月，如易科罰金，
以新臺幣壹仟元折算壹日。扣案之第一級毒品海洛因壹小包（驗
餘淨重零點零捌玖公克），沒收銷燬之，扣案包裝該海洛因之塑
膠袋壹只及注射針筒壹支，均沒收。
    事  實
一、甲○○前因違反槍砲彈藥刀械管制條例及毒品危害防制條例
    等案件，分別經臺灣高等法院以94年度上訴字第3956號刑事
    判決處有期徒刑7 月，併科罰金新臺幣30,000元，罰金如易
    服勞役，銀元300元即新臺幣900元折算1日確定，及本院以
    94年度簡字第1189、1372號刑事簡易判決分別處有期徒刑3
    月及4月確定，嗣上開罪刑有關有期徒刑部分經臺灣高等法
    院以95年度聲字第1831號刑事裁定定應執行有期徒刑1年1
    月確定，前揭罪刑迨於民國96年2月4日因縮短刑期期滿執行
    完畢出監。詎其仍不知悔改，竟基於持有第一級毒品海洛因
    之犯意，於97年6月21日某時許，在臺北縣新莊市○○路與
    雙鳳街口，向真實姓名年籍資料不詳、綽號「阿祥」之成年
    男子，以新臺幣5,000元之代價購得海洛因1小包（淨重
    0.091公克，取樣0.002公克，驗餘淨重0.089公克，起訴書
    誤載為「（淨重0.09公克）」）欲供己施用而持有之；嗣其
    尚未施用該海洛因前，旋即於同年月23日下午2時20分許，
    在臺北縣三重市○○路○○路前，因其形跡可疑而經警上前盤
    查，為警在其所駕駛之車牌號碼0153-RH號自小客車駕駛座
    旁發現該海洛因、第二級毒品甲基安非他命2小包（驗餘合
    計淨重1.9926公克）、殘渣袋13個（其施用第二級毒品之犯
    行，業經本院以97年度簡字第7394號刑事簡易判決處有期徒
    刑5月，並得易科罰金，併予宣告沒收銷燬該甲基安非他命2
    小包及沒收該殘渣袋13個在案〈尚未確定〉）以及其所有預
    備供施用海洛因用之注射針筒1支（起訴書漏載「注射針筒1
    支」）而予以查扣，始查悉上情。
二、案經臺北縣政府警察局三重分局報告臺灣板橋地方法院檢察
    署檢察官偵查起訴。
    理  由
壹、程序方面：本件被告甲○○所犯係死刑、無期徒刑、最輕本
    刑3 年以上有期徒刑以外之罪，其於準備程序就前揭被訴事
    實為有罪之陳述，經法官告知簡式審判程序之旨，並聽取其
    與公訴人之意見後，本院認無不得或不宜改依簡式審判程序
    進行之處，爰依刑事訴訟法第273 條之1 第1 項、第284 條
    之1 之規定，由本院裁定本件行簡式審判程序，合先敘明。
貳、實體方面：
一、上開事實，業據被告迭於警詢、偵訊及本院訊問時自白不諱
    ，且扣案之白色偏黃粉末1 小包經送鑑驗結果認：實稱毛重
    0.3310公克（含1 袋1 標籤），淨重0.0910公克，取樣0.00
    20公克，餘重0.0890公克，檢出海洛因成分乙節，此有交通
    部民用航空局航空醫務中心97年7 月9 日航藥鑑字第097349
    4 號毒品鑑定書1 份（詳見偵查卷第31頁）附卷可證。故被
    告之自白核與事實相符，應堪予採信。是本案事證已臻明確
    ，被告犯行洵堪認定，應予依法論科。
二、論罪科刑部分：
(一)、按海洛因依毒品危害防制條例第2 條第2 項第1 款之規定，
    係屬第一級毒品，故核被告所為，係犯毒品危害防制條例第
    11條第1 項之持有第一級毒品罪。再查，被告前因違反槍砲
    彈藥刀械管制條例及毒品危害防制條例等案件，分別經臺灣
    高等法院以94年度上訴字第3956號刑事判決處有期徒刑7 月
    ，併科罰金新臺幣30,000元，罰金如易服勞役，銀元300 元
    即新臺幣900 元折1 日確定，及本院以94年度簡字第1189、
    1372號刑事簡易判決分別處有期徒刑3 月及4 月確定，嗣上
    開罪刑有關有期徒刑部分經臺灣高等法院以95年度聲字第18
    31號刑事裁定定應執行有期徒刑1 年1 月確定，前揭罪刑迨
    於96年2 月4 日因縮短刑期期滿執行完畢出監在案，此有臺
    灣高等法院被告前案紀錄表1 份在卷可證，是其於受有期徒
    刑執行完畢後5 年內故意再犯有期徒刑以上之本罪，為累犯
    ，應依刑法第47條第1 項之規定，加重其刑。
(二)、爰審酌被告有上述之前科，素行非佳，仍不知悔悟，故態復
    萌，再次欲供己施用毒品而購得海洛因1 小包，無視於毒品
    對於自身健康之戕害及國家對於杜絕毒品犯罪之禁令，惟審
    酌被告尚未施用，且持有之數量尚屬輕微，以及犯後坦承犯
    行，態度尚佳等一切情狀，量處如主文所示之刑，並諭知易
    科罰金之折算標準，以資懲儆。
(三)、至扣案之海洛因1 小包（驗餘淨重0.089 公克），業經鑑驗
    屬實，已如前述，屬違禁物，不問是否屬於犯人與否，應依
    毒品危害防制條例第18條第1 項前段規定，併予宣告沒收銷
    燬之。另扣案包裝該海洛因之塑膠袋1 只及注射針筒1 支，
    均係被告所有，且分別供己持有毒品之用或預備供己施用毒
    品之用乙節，業據被告供述明確，爰依刑法第38條第1 項第
    2 款之規定，均併予宣告沒收。另扣案之第二級毒品甲基安
    非他命2 小包（驗餘合計淨重1.9926公克）、殘渣袋13個部
    分，業經本院以97年度簡字第7394號刑事簡易判決就其施用
    第二級毒品之犯行處有期徒刑5 月，並得易科罰金，併予宣
    告沒收銷燬該甲基安非他命2 小包及沒收該殘渣袋13個在案
    ，此有前開判決書（詳見本院卷第51頁）及上開紀錄表附卷
    足證，則本院自毋庸併予宣告沒收銷燬之，附此敘明。
據上論斷，應依刑事訴訟法第273 條之1 第1 項、第299 條第1
項前段，毒品危害防制條例第11條第1 項、第18條第1 項前段，
刑法第11條前段、第47條第1 項、第41條第1 項前段、第38條第
1 項第2 款，判決如主文。
本案經檢察官江祐丞到庭執行職務。
中    華    民    國    97    年    11    月    20    日
                  刑事第十八庭法  官  饒金鳳
以上正本證明與原本無異。
如不服本判決，應於判決送達後10日內，向本院提出上訴書狀，
且上訴書狀應敘述具體理由，而上訴書狀未敘述上訴理由者，應
於上訴期間（即自收受判決書之翌日起算10日）屆滿後20日內補
提理由書。
                              書記官  王春森
中    華    民    國    97    年    11    月    20    日
附錄本案論罪科刑之法律條文：
毒品危害防制條例第11條第1 項：
持有第一級毒品者，處3 年以下有期徒刑、拘役或新臺幣5 萬元
以下罰金。


司法院資訊處製作；財團法人民間司法改革基金會備份。
